



# Alessio Giacomelli

Data di nascita: 29/12/1999 | Nazionalità: Italiana | Sesso: Maschile | Numero di telefono:

(+39) 3663548008 (Cellulare) | Indirizzo e-mail: alemelli29@gmail.com | LinkedIn: Alessio Giacomelli |

Indirizzo: Vai Bel Vedere 9A, 58020, Scarlino, Italia (Abitazione)

### PRESENTAZIONE

Sono un ragazzo con una forte attitudine al problem-solving, una solida base di competenze digitali e una buona esperienza nella gestione di piattaforme social media, nella creazione di contenuti e nella gestione di campagne ADS.

Mi contraddistinguono creatività, flessibilità e determinazione, insieme alla capacità di gestire lo stress e le emozioni. In situazioni di forte pressione, adotto un approccio calmo e strategico, concentrandomi nel trovare soluzioni innovative. Lavoro bene in team e mi piace affrontare le sfide con spirito di iniziativa e collaborazione.

#### ESPERIENZA LAVORATIVA

20/12/2020 - ATTUALE Scarlino, Italia

### **MARKETING SOCIAL MEDIA DANNOLURES**

- · Gestione dei canali Facebook e Instagram del mio brand Dannolures, finalizzata alla vendita di autocostruzione di artificiali.
- Utilizzo di software creazioni di immagini Canva e Adobe Lightroom per modificare immagini, post e reel.
- Creazione e gestione di inserzioni a pagamento Facebook ADS.
- Gestione calendario editoriale.

17/10/2023 – 30/09/2024 Follonica, Italia

#### **OPERAIO METALMECCANICO** CANTIERE MARINE SPORTS S.R.L.

- Manutenzione, assistenza, tagliando motori entro bordo, entro-fuori bordo, fuoribordo.
- Pulizia carena, assi, eliche e timoni barche e gommoni per applicazione antivegetativa.
- Applicazione antivegetativa su carena, assi, eliche e timoni barche e gommoni.

26/05/2023 - 30/09/2023 Follonica, Italia

## BARMAN SOCIETÀ COOPERATIVA IL MELOGRANO, STABILIMENTO BALNEARE TANGRAM

- Somministrazione di cocktail e bevande analcoliche.
- · Servizio di accoglienza dei clienti.
- Gestione del banco di lavoro e attrezzature.

15/12/2022 - 26/05/2023 Follonica, Italia

# **OPERAIO** SOCIETÀ COOPERATIVA IL MELOGRANO

Assistenza e consegna ausili medici.

04/07/2022 - 15/12/2022 Follonica, Italia

### **OPERAIO** SOCIETÀ COOPERATIVA IL MELOGRANO

· Assistenza monopattini elettrici, biciclette elettriche e scooter elettrici, per conto di società BIT.

01/11/2021 - 30/09/2022 Follonica, Italia

#### **BARMAN SEVEN O' CLOCK**

- Somministrazione cocktail e birre.
- Servizio di accoglienza dei clienti.
- Servizio al tavolo.

10/05/2021 - 30/09/2021 Scarlino, Italia

#### MAGAZZINIERE NOLEGGIO BIANCHERIA DI VALENTINI CARLO E FIGLIE

· Preparazione ordini della biancheria.

#### **CAMERIERE** RISTORANTE E GELATERIA CARIBIA DI R.TRAMBUSTI

- · Accoglienza dei clienti.
- · Servizio al tavolo.
- Collaborazione con il team per garantire il corretto funzionamento del servizio.

13/06/2018 - 10/09/2018 Follonica, Italia

#### **CAMERIERE** RISTORANTE E GELATERIA DI R.TRAMBUSTI

- · Accoglienza dei clienti.
- · Servizio al tavolo.
- Collaborazione con il team per garantire il corretto funzionamento del servizio.

15/06/2017 - 03/09/2017 Follonica, Italia

### **BAGNINO CONSORZIO BALNEARI FOLLONICA**

- Responsabile della sorveglianza della sicurezza dei bagnanti.
- Cura della pulizia delle aree comuni e gestione del materiale di salvataggio.

07/2017 - 09/2017 Scarlino, Italia

#### **BAGNINO VILLAGGIO TURISTICO BORGO ETRUSCO**

- Responsabile della sorveglianza della sicurezza dei bagnanti.
- Cura della pulizia delle aree comuni e gestione del materiale di salvataggio.
- Collaborazione con il team per mantenere un ambiente sicuro e accogliente.

#### ISTRUZIONE E FORMAZIONE

09/07/2024 - ATTUALE Scarlino, Italia

# **MASTER DIGITAL MARKETING** Start to Impact

- · Analisi presenza online e strategia di comunicazione di 3 Brand di moda sostenibile, usando strumenti come Google Trends.
- Progettazione e scrittura Copywriting di un BlogPost per Il Vestito Verde, sito di moda sostenibile.
- Grafica per social media, creazione di post, storie, banner per campagne a pagamento di Instagram, Linkedin, Youtube.
- creazione e gestione di una pagina di meditazione su Facebook, creazione di calendario editoriale, buyer persona, creazione di post, uso di strumenti Facebook Audience Insight.

Sito Internet <a href="https://www.start2impact.it/">https://www.start2impact.it/</a> | Campo di studio Marketing digitale

03/2021 - 06/2021

#### **DIGITAL MARKETING** Idi formazione Firenze

- · Principali materie e attività introduzione al web marketing.
- Come sono fatti i siti web.
- · Misurare i risultati.
- SEO, Search Engine Optimization, posizionamento dei siti web, ricerca keywords, analisi Google Trends, Google Analytics.
- SMM, utilizzo e gestione dei social network.
- DEM, Direct Email Marketing, utilizzo di software Mailchimp per scrivere email marketing.

Sito Internet https://portalegiovani.comune.fi.it/web/ | Campo di studio Digital Marketing

03/2018 - 06/2018 Grosseto, Italia

#### **BARMAN** Riccetti Francesco

- Introduzione storia dei distillati, liquori, acqueviti, cocktail e bevande analcoliche.
- Lezioni pratiche, preparazione dei cocktail IBA.
- · Tecniche di miscelazione.

05/2017 - 05/2017 Follonica, Italia

**BAGNINO** Consorzio balneari Follonica

09/2013 - 07/2020 Follonica, Italia

DIPLOMA DI RAGIONERIA Istituto tecnico commerciale Fibonacci

#### PROGETTI

ATTUAL F

## **Progetti Digital Marketing**

- <u>Progetti Digital Marketing con Start to Impact visibili sulla mia pagina Linkedin</u>: https://www.linkedin.com/in/alessio-giacomelli-b57ab6331/details/projects/?profileUrn=urn%3Ali%3Afsd\_profile%3AACoAAFOicfMB6k\_ewa4bPklcmLg-TA-TW8dup80
- Pagina Facebook Dannolures: https://www.facebook.com/dannolures/
- Pagina Instagram Dannolures: https://www.instagram.com/dannolures/

# COMPETENZE LINGUISTICHE

Lingua madre: ITALIANO

Altre lingue:

	COMPRENSIONE		ESPRESSIONE ORALE		SCRITTURA
	Ascolto	Lettura	Produzione orale	Interazione orale	
INGLESE	B1	B1	B1	B1	B1

Livelli: A1 e A2: Livello elementare B1 e B2: Livello intermedio C1 e C2: Livello avanzato

# COMPETENZE DIGITALI

Conoscenze molto buone di Microsoft Office (Word, Access, Power Point) | Ottima conoscenza di Canva | Utilizzo di programmi di editing fotografico (Adobe Lightroom) | Google tools (Google Ads, Google My Business, Google Analytics) | social media/ social network

### COMPETENZE COMUNICATIVE E INTERPERSONALI

#### Soft Skills

- · Creatività e capacità di problem-solving.
- · Flessibilità e adattabilità.
- Determinazione e orientamento al risultato.
- Spirito d'iniziativa.
- · Capacità di lavorare in team.

# PATENTE DI GUIDA

Patente di guida: A Patente di guida: B

Autorizzo il trattamento dei miei dati personali presenti nel CV ai sensi dell'art. 13 d. lgs. 30 giugno 2003 n. 196 - "Codice in materia di protezione dei dati personali" e dell'art. 13 GDPR 679/16 - "Regolamento europeo sulla protezione dei dati personali".